臺灣彰化地方法院刑事判決　　　　　　　　　　　　　九十三年度訴字第八九五號
　　公　訴　人　臺灣彰化地方法院檢察署檢察官
　　被　　　告　甲○○
　　選任辯護人　王有民律師
右列被告因違反槍砲彈藥刀械管制條例案件，經檢察官提起公訴 (九十三年度偵字第
四一九六號)，本院依刑事訴訟法第二百七十三條之一第一項之規定，裁定改用簡式
審判程序判決如左：
    主  文
甲○○未經許可，持有可發射子彈具有殺傷力之改造手槍，處有期徒刑壹年貳月，併
科罰金新台幣壹拾貳萬元，罰金如易服勞役，以參佰元（即新台幣玖佰元）折算壹日
。扣案之仿ＢＥＲＥＴＴＡ廠Ｍ─九型改造九二手槍壹把（槍枝管制編編00000
00000號）及九釐米制式子彈伍顆均沒收。
    事  實
一、甲○○明知未經許可，不得持有可發射子彈之改造槍枝及子彈，竟於民國九十三
    年五月四日二十二時三十分許，受友人張駿騰（另案由檢察官偵辦中）之託，在
    彰化縣溪州鄉金冠峰電動玩具店內，以新台幣（下同）二十五萬元之代價，向其
    友人黃泰期（另案由檢察官偵辦中）購入由不詳之人以仿ＢＥＲＥＴＴＡ廠Ｍ─
    九型玩具手槍換裝土造金屬槍管、滑套改造而成、可擊發且具有殺傷力之九二手
    槍壹把（槍枝管制編編0000000000號）及九釐米制式子彈八顆，其即
    持有之，旋於當日立即前往彰化縣員林鎮○○路某公園內，轉交予張駿騰。嗣張
    駿騰試射子彈二發後，發覺該槍性能不如預期，即委託友人林俊男（另案由檢察
    官偵辦中）於同年、月二十八日十四時許，持上開槍、彈至彰化縣溪州鄉○○路
    六十三號之甲○○住處內，將該把改造手槍一把及剩餘之子彈六發交予甲○○，
    欲請甲○○轉向黃泰期更換槍、彈，甲○○即接續上開持有槍、彈之犯意而順手
    將之置放於屋內，以備聯絡黃泰期換取槍、彈。後於九十三年五月二十八日二十
    時許，為警搜索上址查獲，並扣得上開改告手槍一把及制式九釐米子彈六顆（因
    試射用去一顆，僅存五顆）。
二、案經中部地區巡防局苗栗機動查緝隊移送臺灣彰化地方法院檢察署檢察官偵查起
    訴。
    理  由
一、訊據被告甲○○對其上開持有改造手槍及制式子彈之犯罪事實均坦白承認，並有
    上開改造手槍及子彈六顆扣案、現場照片十四幀附卷可相佐證；又上開槍、彈經
    送請內政部刑事警察局鑑定後，確認：（一）送鑑改造九Ｏ手槍一枝（槍枝管制
    編號0000000000號），認係以仿ＢＥＲＥＴＴＡ廠Ｍ─九型半自動九
    ０玩具手槍換裝土造金屬槍管、滑套所製成之改造手槍，機械性能良好，可擊發
    適用子彈，認具殺傷力；（二）送鑑九釐米子彈六顆，認均制式子彈，均可擊發
    ，認具殺傷力，此復有內政部警政署刑事警察局九十三年六月九日刑鑑字第Ｚ0
    00000000號鑑驗通知書在卷可參，是被告上開違反槍砲彈藥刀械管制條
    例之犯行均堪認定，皆應依法予以論科。
二、核被告甲○○所為，係犯違反槍砲彈藥刀械管制條例第十一條第四項之持有具有
    殺傷力槍枝罪及同條例第十二條第四項持有子彈等罪。其一行為觸犯上開二罪名
    ，為想像競合犯，應從一重之持有改造手槍罪論處。爰審酌被告犯罪之動機、目
    的、方法、手段、品行、所生危害暨犯後態度等一切情狀，量處如主文所示之刑
    ，罰金部分並諭知易服勞役之折算標準，以示懲儆。至扣案改造手槍一把及子彈
    六顆均屬違禁物，其中子彈因鑑定而試射一顆，僅剩五顆，均應併依法宣告沒收
    ；至因鑑定所試射之子彈一顆及張駿騰已射擊之子彈二顆，均無從併予宣告沒收
    ，附此敘明。
三、據上論斷，應依刑事訴訟法第二百七十三條之一第一項、第二百九十九條第一項
    前段、槍砲彈藥刀械管制條例第十一條第四項、第十二條第四項、刑法第十一條
    前段、第五十五條、第四十二條第二項、第三十八條第一項第一款、罰金罰鍰提
    高標準條例第二條判決如主文。
本案經檢察官黃玉琪到庭執行職務。
中      華      民      國      九十三      年    七    月    三十      日
                                臺灣彰化地方法院刑事第一庭
                                    法      官  葛  永  輝
右正本證明與原本無異。
如不服本判決，應於判決送達後十日內向本院提出上訴狀( 須附繕本 )。
                                    法院書記官  施  惠  卿
中      華      民      國      九十三      年    八    月    二        日
槍砲彈藥刀械管制條例第十一條
未經許可，製造、販賣或運輸第四條第一款所稱其他可發射金屬或子彈具有殺傷力之
各式槍砲者，處五年以上有期徒刑，併科新臺幣一千萬元以下罰金。
未經許可，轉讓、出租或出借前項所列槍砲者，處三年以上十年以下有期徒刑，併科
新臺幣七百萬元以下罰金。
意圖供自己或他人犯罪之用，而犯前二項之罪者，處無期徒刑或七年以上有期徒刑，
併科新臺幣一千萬元以下罰金。
未經許可，持有、寄藏或意圖販賣而陳列第一項所列槍砲者，處一年以上七年以下有
期徒刑，併科新臺幣七百萬元以下罰金。
第一項至第三項之未遂犯罰之。
槍砲彈藥刀械管制條例第十二條
未經許可，製造、販賣或運輸子彈者，處一年以上七年以下有期徒刑，併科新臺幣五
百萬元以下罰金。
未經許可，轉讓、出租或出借子彈者，處六月以上五年以下有期徒刑，併科新臺幣三
百萬元以下罰金。
意圖供自己或他人犯罪之用，而犯前二項之罪者，處三年以上十年以下有期徒刑，併
科新臺幣七百萬元以下罰金。
未經許可，持有、寄藏或意圖販賣而陳列子彈者，處五年以下有期徒刑，併科新幣三
百萬元以下罰金。
第一項至第三項之未遂犯罰之。
